臺灣高等法院刑事判決　　　　　　　　94年度上訴字第1626號
上　訴　人
即　被　告　庚○○
義務辯護人　許碧真律師
上列上訴人因強盜等案件，不服臺灣板橋地方法院93年度訴字第
2029號，中華民國94年3月24日第一審判決（起訴案號：臺灣板
橋地方法院檢察署93年度偵字第14922、14986、16884、16620號
），提起上訴，本院判決如下：
    主  文
原判決關於庚○○部分撤銷。
庚○○意圖為自己不法之所有，結夥三人以上，於夜間侵入有人
居住之建築物，以脅迫至使不能抗拒，而取他人之物，處有期徒
刑柒年陸月。
    事  實
一、庚○○（綽號大頭）之妻癸○○經常邀請友人，借用台北縣
    三重市○○街23之8號戊○○所開設「堡竣風管工程股份有
    限公司」（下稱堡竣公司）之工廠內賭博財物，庚○○因而
    知悉該工廠內之地形，及前往賭博之人士多攜有鉅額現金，
    認有機可趁，即於93年6月底邀集甲○○欲行搶該處。期間
    經多方聯絡，庚○○、甲○○又邀集乙○○，乙○○再邀與
    其同居之友人蔣文旗，4人共同基於意圖為自己不法所有之
    犯意聯絡，於93年7月8日，先由庚○○籌畫並先行勘查現場
    後，待時機成熟，即以0000000000號之行動電話通知乙○○
    、蔣文旗、甲○○，其3人旋搭乘蔣文旗所駕駛車號7088─
    GR號自用小客車，於93年7月8日晚上9時40分許，由乙○○
    提供可傷害人之生命、身體，具殺傷力之槍枝、子彈交付甲○○使用，自己再另行攜帶一槍枝外形之器物（未扣案，無
    證據證明有殺傷力或堪作兇器使用），與蔣文旗3人利用工
    廠側門未及關閉之機會，於夜間侵入上址戊○○所開設有工
    人居住之廠內，乙○○逕至辦公室，持該槍型器物要求在辦
    公室內之戊○○交出工廠鑰匙，戊○○不從，乙○○即揮舞
    槍型器物示威，脅迫在辦公室內聊天之戊○○、劉慶興，至
    使其2人無法抗拒，隨同乙○○至旁邊廚房；而甲○○則與
    蔣文旗直接進入廚房，甲○○持乙○○交付有殺傷力之手槍
    （含子彈）喊說：「警察臨檢」，旋持上開槍彈脅迫在廚房
    內聚賭之丙○○、己○○、丁○○、辛○○、癸○○（不知
    情）、壬○○等人蹲坐地上，至使丙○○等人無法抗拒，再
    由蔣文旗、甲○○持預先準備之黃色手提袋搜括財物，強取
    丙○○、己○○、丁○○、辛○○、癸○○、壬○○所有之
    財物（乙○○等人所得之財物，詳參附表編號一至六號所示
    ），期間戊○○、劉慶興則在乙○○之壓制下，進入廚房而
    同受控制，但戊○○、劉慶興因無財物，故無損失。3人得
    手後隨即駕駛上開車輛逃逸，並聯絡庚○○至台北縣泰山鄉
    ○○路中港大排附近分贓，4人平分現金每人原應各得約32,
    000元，惟甲○○上庚○○車後，僅交付20,000元予庚○○
    ，其餘贓物則丟棄在中港大排內。嗣於93年9月10日上午1時
    15分許，經警持搜索票前往乙○○與蔣文旗位於桃園縣桃園
    市○○路530號17樓租住處搜索，起獲乙○○所持有巴西製
    制式九厘米手槍1支（內含彈夾1個、九厘米手槍子彈4顆）
    、彈匣1個（內含九厘米手槍子彈10顆）、改造二．二厘米
    手槍子彈20顆（以上子彈部分，其中九厘米制式子彈6顆、
    二‧二厘米土造子彈7顆，於鑑定時業經採樣試射擊發而滅
    失，餘九厘米制式子彈8顆，二．二厘米土造子彈13顆），
    已變造貼有乙○○照片之「周俊峰」汽車駕照1枚（此部分
    乙○○經判決確定），及與本案無涉之擦槍工具1組、手銬2
    副、現金50,000元、行動電話3具。再於93年9月12日下午6
    時37分，在台北縣新莊市○○街72巷口查獲甲○○，扣得其
    所有與本案無涉之0000000000號行動電話1具，庚○○則經
    傳喚到案，於偵查中經檢察官當庭逮捕，聲請原審羈押。
二、案經台南縣警察局新營分局暨台南師管區司令部報請台灣台
    南地方法院檢察署檢察官，呈請台灣高等法院檢察署檢察長
    核轉台灣板橋地方法院檢察署檢察官偵查，及台北市政府警
    察局萬華分局報請台灣板橋地方法院檢察署檢察官偵查起訴
    。
    理  由
一、訊據上訴人即被告庚○○矢口否認強盜犯行，辯稱伊與甲○○、乙○○、蔣文旗等人並無犯意聯絡，亦未分得財物，並
    不成立共同正犯云云。
二、經查上揭強盜事實，業據已判決確定之共同被告乙○○於93
    年9月10日警訊供稱：（該強盜案如何提議？如可分工？）
    我是於93年7月8日22時許在三重市○○街23之8號1家工廠搶
    劫財物，該強盜案是綽號石頭（甲○○）的男子邀我參加的
    ，石頭告訴我說是綽號大頭（庚○○）叫我們去搶劫該工廠
    ，那有一麻將場（見14986號偵卷第21反面至22頁）。93年9
    月10日檢察官訊供稱：（93.7.8與他人持槍強盜？）有，在
    三重市，含我共4人，另1人大頭，他是指使我們去的。應是
    大頭有去賭過，才告訴我們那裡有賭場（見14922號偵卷第
    78至79頁）。93年9月13日警訊供稱：參與強盜的有我、蔣
    文旗、甲○○、綽號大頭（庚○○）。（該強盜案有何人參
    與？如何分工？）此事由綽號大頭向甲○○說三重市○○街
    23之8號有賭場經營，甲○○我們都缺錢問我要不要去搶，
    我則答應然後我就叫我同住之蔣文旗開車載我去新莊找甲○○，然後我們3人就直接到上址去行搶。．．．當天晚上並
    與綽號大頭會合將所強盜之財物4人均分，每人分得3萬元（
    見14986號偵卷第25頁）。93年10月5日檢察官訊問供稱：（
    你們如何知道這裡可以搶劫？）是庚○○告訴我們他缺錢，
    叫我們去那裡搶的。（是誰告訴你現場可以搶劫？）是我們
    去找庚○○時，他跟我和甲○○說的。（後來錢如何分？）
    我、乙○○、庚○○、蔣文旗等4人均分，1人3萬多。（是
    否庚○○指使你們犯案？）是（見14986號偵卷第119至120
    頁）。93年10月19日檢察官訊問供稱：（先前警訊、檢察官
    訊問筆錄是否出於自願及真實？）是。（是誰叫你們去搶錢
    ？是甲○○聯絡我們，大頭也有聯絡我們。（你們所稱大頭
    是否庭上之庚○○？）是。（你們搶完錢後是否有打電話給
    庚○○說如何分錢？）有。（後來如何分？）4個人在桃園
    平分，每人3萬多元（見14986號偵卷第128至129頁）等情甚
    詳，核與已判決確定之共同被告甲○○於93年9月13日警訊
    供稱：(該強盜案如何提議？如何分工？）我是於93年7月8
    日22時許在三重市○○街23之8號1家工廠搶劫財物，於案發
    當晚庚○○打電話叫我去的，並告訴我他老婆在該工廠打麻
    將及工廠內之地形（即大門走進去右轉有1間廚房，就在廚
    房隔壁房間內打麻將），同時叫我打電話問乙○○是否要去
    行搶，於是我打電話詢問乙○○，乙○○允諾說好。．．．
    我們總共搶得現金10多萬元，我們4個人平分。犯罪地點是
    庚○○所供提的，庚○○叫我問乙○○要不要行搶。（見
    14986號偵卷第9頁及反面）。93年9月13日檢察官訊問供稱
    ：警訊筆錄實在。是庚○○聯絡我和乙○○、蔣文旗在93年
    7 月8日前往三重市○○街23之8號強盜．．．搶到東西與庚○○等4人平分。（見14986號偵卷第110頁）。93年10月5日
    檢察官訊問供稱：（你們如何知道這裡可以搶劫？）是庚○○告訴我的，我知道要去搶劫。（是誰告訴你現場可以搶劫
    ？）是庚○○用電話說的。（何時打電話給你？）是案發當
    天。（當時通話內容是否如此（提示監聽譯文）？）是。（
    後來錢如何分？）我、乙○○、庚○○、蔣文旗等4人均分
    。（是否庚○○指使你們犯案？）是（見14986號偵卷第119
    至120頁）。93年10月19日檢察官訊問供稱：（先前警訊、
    檢察官訊問筆錄是否出於自願及真實？）是。（是誰叫你們
    去搶錢？）是大頭聯絡我們去搶的。（你們所稱大頭是否庭
    上之庚○○？）是。（你們搶完錢後是否有打電話給庚○○
    說如何分錢？）有。（後來如何分？）4個人在桃園平分，
    每人3萬多元（見14986號偵卷第128至129頁）。於94年3月3
    日原審審理時供稱：（案發前後的電話錄音譯文是否是你與
    庚○○的對話（提示）？）是。（庚○○有無問你搶得多少
    ？）有，但庚○○是問我裡面有多少人、多少錢。我說10幾
    萬而已，我拿2萬給庚○○，他說好，就收下。（有無案發
    現場圖？）之前在庚○○車上，劉有告訴我他老婆的賭場在
    何處，是拿張紙，一邊講一邊寫，該紙我也沒有留下。我忘
    了離案發當日前多久、在何處劉畫的。（為何要約在中港大
    排見面？）要拿錢給庚○○。（劉是否知道你要拿錢給他？
    ）知道。（劉有無說要一份？）我拿給劉，他就收下去。（
    劉是否知道收到的錢是什麼錢？）知道。（是否你們3人自
    己決定要去賭場的？）沒有跟我說，我也不會去（原審卷第
    226、229、233至236頁）等情相符。足見本件係被告庚○○
    起意，邀集共同被告甲○○、乙○○參與，旋由乙○○再單
    獨邀共同被告蔣文旗一同作案甚明。復經已判決確定之共同
    被告蔣文旗於93年9月13日警訊供稱：該強盜案是由庚○○
    提議，是事後乙○○告訴我的（見14986號偵卷第34頁）。
    於94年3月3日原審審理時供稱：（到中港大排做何事？）等
    庚○○。我們停車後10分鐘，劉的車就來了。（甲○○在你
    車上將錢分成4份，甲○○下車時，是否將2份帶走？）是，
    帶走後進入庚○○的車。（原審卷第248、251頁）等情屬實
    。
三、次查共同被告蔣文旗於原審以證人身分經詰問時供稱：不認
    識庚○○，搶完後在中港大排有等庚○○，是乙○○說那是
    庚○○的車，是甲○○拿錢過去。案發前沒有跟庚○○有聯
    繫，也沒有親眼看到庚○○有拿錢（原審卷第245至252頁）
    云云，均核與其於警訊及偵查中所供無甚差異，其警訊及偵
    查中之供述，均具證據能力。至共同被告甲○○於原審雖以
    證人身分經詰問時供稱：是庚○○說他老婆在該處搞賭場，
    叫我去看看，沒有在電話中提到要搶劫，是我開車到該賭場
    的，到現場前，在車上也沒有說要搶劫，不是事先頂謀的，
    搶完後有在中港大排跟庚○○見面，搶得的財物我有給庚○○2萬元等語（原審卷第225至229頁），似與在警訊及偵查
    時所陳被告庚○○接續以電話連繫行搶事宜，而有所不同，
    另外，共同被告乙○○於原審亦以證人身分經詰問時供稱：
    我不知道庚○○為何打給甲○○，甲○○說是庚○○提議搶
    劫的，地點是甲○○帶我們去的，在現場都沒有看到庚○○
    ，我們離開現場後到中港大排，甲○○說有約庚○○到該處
    ，搶得的財物4人平分，是甲○○分的，我沒有算，庚○○
    的車有開來，但車上有誰、有幾人我沒注意，我也沒有當場
    看到庚○○拿走贓款，是甲○○拿過去的等語（原審卷第21
    2至213頁）。似庚○○參與部分乃傳聞，非事實。惟查證人
    乙○○於檢察官訊問時已明白表示「是我們去找庚○○時，
    他跟我和甲○○說的」、「是甲○○聯絡我們，大頭（指庚○○）也有聯絡我們」等語，核與證人甲○○於檢察官訊問
    時指陳「．．．是庚○○聯絡我和乙○○．．．」等情若合
    符節，堪認庚○○除聯絡乙○○外，亦直接與乙○○聯繫搶
    劫賭場，證人於此就被告庚○○參與部分，以傳聞為辯，應
    係迴護之詞。又被告庚○○以電話與證人甲○○聯絡，復繪
    圖指示行搶細節，經證人甲○○於歷次訊問均直承不諱，又
    有監聽譯文附卷可佐，證人甲○○於此謂被告庚○○未在電
    話中提搶劫之事，亦未在車上說要搶劫云云，亦因其罪責已
    確定，有意為被告庚○○脫罪之詞。復以證人甲○○、乙○○於警訊所陳，核有以上之特別可信之情況，而偵查中所供
    ，又無顯不可信情形，彼等警訊及偵查中之陳述，均有證據
    能力，足堪採為本件犯罪之證據。再辯護人於本院主蔣文旗
    於警訊尚陳另有阿奇者參與云云，惟此業經證人蔣文旗於偵
    查中更為陳述僅伊、乙○○、甲○○3人進入搜括財物（偵
    字第14986號卷第109頁），於原審為詰問時亦證實「有，我
    與吳、石一起去」無訛（原審卷第244頁），足見在現場行
    搶者確為蔣文旗、乙○○、甲○○，僅因案發之初，蔣文旗
    似有意規避刑責，始以「阿旗」同音之「阿奇」者添數，故
    弄玄虛而已，併為明。
四、此外，被告庚○○以電話多次告知共同被告甲○○賭場內情
    形，並在電話中形容其妻癸○○之形貌，指示行搶時併予注
    意，而共同被告甲○○轉知共同被告乙○○，再由共同被告
    邀集「麻仔旗（指蔣文旗）」等情，亦經臺灣雲林地方去院
    檢察署檢察官核發通信監察書，指揮警方實施通信監察，依
    卷附電話通聯之監聽記錄所載（參照93年度他字第7214號卷
    第60至78頁，並摘錄如附件）可參。雖共同被告蔣文旗於原
    審以被脅迫參與為辯，然共同被告被告乙○○既去賭場行搶
    ，情況複雜，應力求能迅速完全脫身，豈有邀集不知行搶之
    事之人參與其中，徒增作案時之風險。且證人丙○○、己○○、丁○○、辛○○、戊○○等人於原審均證述當天有3人
    在其等聚賭之場所，強劫其財物，並指乙○○尚未押制戊○○進入聚賭之廚房時，蔣文旗早已開始搜取財物，益見蔣文
    旗與甲○○、乙○○有事前之謀議，並非進入現場後，因乙○○持槍脅迫，在意思不自由之情形下犯之。是共同被告甲○○、乙○○、蔣文旗應有犯罪之意思聯絡及行為分擔，均
    為共同正犯。另證人丙○○、己○○、丁○○、辛○○等人
    均證稱被告乙○○、甲○○係各持1把槍，並當庭指證被告
    甲○○手持者即為扣案之手槍。衡諸證人戊○○在辦公室內
    遭壓制帶往隔避聚賭之廚房前，其他各賭客已遭共同被告甲○○壓制蹲坐地下，顯見現場確有2把槍枝存在（但無證據
    認共同被告乙○○所持者為有殺傷力之槍枝）。而在現場使
    用並經扣案之槍枝、子彈經送內政部警政署取樣試射鑑定，
    認手槍1枝（含彈匣2個，槍枝管制編號0000000000號），係
    巴西TAURUS廠製之九厘米制式手槍，機械性能良好，可擊發
    同口徑制式子彈，具殺傷力；九厘米子彈14顆，經取樣6顆
    試射，均屬制式子彈，均具殺傷力、二．二厘米子彈20顆，
    為金屬彈頭之土造子彈，經採樣7顆試射，均可擊發，認均
    具殺傷力，有該局93年9月28日刑鑑字第0930190163號槍彈
    鑑定書1件附卷可佐，本件被告庚○○雖未至現場，然本件
    既由其提議，並示意共同被告甲○○、乙○○等實施，其為
    同謀共同正犯。至乙○○攜帶具殺傷力之槍彈到現場，經共
    同被告乙○○所供係其自行攜帶，復無其他證據顯示被告庚○○事先知情或經其指示而為，就此超過共犯合同意思外之
    部分，被告庚○○自不負此部分刑責。本件事證明確，所辯
    均無可採，犯行至堪認定。本件事證既明，辯護人請求再行
    訊問乙○○、甲○○，因待證事實已臻明瞭無再調查之必要
    ，併予明。
五、查台北縣三重市○○街23之8號，雖係堡竣公司之工廠，但
    其內設有工人住宿之房間，與共同被告乙○○等人行搶之廚
    房、辦公室等處無獨立門戶區隔，且案發當時並有工人在內
    住宿等情，業據證人戊○○於原審審理中證述在卷，該處應
    屬有人居住之建築物。被告4人共同謀議，推由乙○○、甲○○、蔣文旗結夥3人（乙○○自行攜帶其所有具殺傷力之
    槍彈兇器，供甲○○持有使用，此部分，被告庚○○並不知
    情，不在其犯意內），於夜間9時40分許侵入，核其4人所為
    ，有刑法第321條第1項第4款、第1款之結夥3人，於夜間侵
    入有人居住建築物之情形，均係犯刑法第330條第1項之加重
    強盜罪，其中戊○○、劉慶興拒不交出財物，此部分為同條
    第2項之未遂罪。被告同時同地脅迫戊○○、劉慶興及附表
    所示之丙○○等人，並強取其財物既遂、未遂，係1行為觸
    犯數罪名之想像競合犯，應依刑法第55條從一重論處。公訴
    人未起訴乙○○等人強盜被害人劉慶興財物未遂之犯行，惟
    此部分未起訴犯行業經證人戊○○證述綦詳，且與已起訴加
    重強盜罪部分，有想像競合犯裁判上一罪關係，為起訴效力
    所及，本院應併予審理。又按共同正犯之意思聯絡，原不以
    數人間直接發生者為限，即有間接之聯絡者亦包括在內。本
    件被告庚○○原邀約共同被告甲○○、乙○○強劫賭場，旋
    由乙○○邀集共同被告蔣文旗，乃無礙其彼此間之犯意聯絡
    及行為分擔，其4人均為共同正犯。
六、原審就被告庚○○部分論罪科刑固非無見，惟查共同被告甲○○於原審已供陳我拿2份，等庚○○，劉來後，我上劉的
    車，我給劉2萬元，我多拿1萬多元是用在後來喝酒。劉有拿
    走。我沒有告訴劉1份多少錢（原審卷第229頁）云云，是被
    告庚○○亦僅得2萬元，原判決則認每人分得3萬2千元，顯
    與事實有所出入。又被告庚○○既未指示甲○○等人帶槍，
    事前亦不知甲○○等人攜帶槍彈到場，是此部分應不在共同
    犯罪之合同意思範圍內，原判決於理由中認被告庚○○不具
    此部分之犯意聯絡，惟主文有認其攜帶兇器行搶之刑責，顯
    有矛盾，被告庚○○上訴意旨猶執陳詞否認犯罪雖無可取，
    但原判決既有可議，仍應將原判決此部分撤銷改判。爰審酌
    被告庚○○雖隱身幕後，然事前進行規劃，事後參與分贓，
    頗具惡性，且犯後態度不佳，及被害人受害之程度等一切犯
    罪情狀，乃量處如主文第2項所示之刑。
七、公訴意旨另以：被告庚○○於共同被告甲○○、乙○○強盜
    財物時，與共同被告乙○○、甲○○共同持有槍枝、子彈，
    因認其此部分行為亦涉槍砲彈藥刀械管制條例第7條第4項、
    第12條第4項之罪嫌，及刑法第321條第1項第3款、第330 條
    第1項之加重強盜罪嫌等語。按犯罪事實應依證據認定之，
　　無證據不得認定犯罪事實；又不能證明被告犯罪者，應諭知
　  無罪之判決，刑事訴訟法第154條第2項、第301條第1項，分
    別定有明文。次按事實之認定，應憑證據，如未能發現相當
    證據，或證據不足以證明，自不能以推測或擬制之方法，以
    為裁判基礎；又認定不利於被告之事實，須依積極證據，苟
    積極證據不足為不利於被告事實之認定時，即應為有利於被
    告之認定，更不必有何有利之證據，最高法院40年台上字第
    86號、30年上字第816號亦著有判例可稽。訊據被告庚○○
    自警詢時起至偵審中均堅決否認此部分犯行，則本案已乏被
    告之自白。復依上開通聯記錄所載，被告庚○○與甲○○間
    之對話均未提及槍、彈之事，再參以共同被告乙○○於93年
    9月13日警訊供稱：是我自己要攜帶槍械去強盜的，甲○○
    知道我有帶槍去、蔣文旗不知道，我不曉得庚○○知不知道
    。（見14986號偵卷第25頁反面）於93年10月5日檢察官訊供
    稱：（庚○○有告訴你們要帶槍嗎？）他有告訴我要帶東西
    ，但是沒有說是帶槍。（見14986號偵卷第119頁）93年10月
    19日檢察官訊供稱：（庚○○是否有叫你帶東西去搶？）他
    有講說帶東西，但槍是我自己帶的。（見14986號偵卷第128
    頁）共同被告甲○○於94年3月3日原審審理時供稱：（庚○○是否知道你們3人中有人帶槍？）庚○○應該不知道，他
    沒有看見我們。（原審卷第232頁）等語，則被告庚○○就
    持有槍枝、子彈之行為顯不知情。至於共同被告乙○○上揭
    偵查中所陳被告庚○○告訴伊要帶東西云云，究竟要帶何東
    西，語意不明，是否即為本件之槍彈？事前有無共識？均乏
    積極證據可佐，此部分共同被告乙○○之供述，憑信性不足
    ，尚難憑此遽認被告有共同持有具殺傷力之槍枝、子彈之犯
    意。又共同被告乙○○雖同時在現場揮舞槍型器物示威，但
    連究竟為何物均有不知，遑論具殺傷力或足供兇器使用之價
    值判斷。此外，遍查全卷亦無被告庚○○此部分共同犯意之
    證據，不能證明被告庚○○此部分之犯罪，因公訴人認此與
    前開論罪科刑部分有裁判上一罪關係，即不另為無罪之諭知
    。
據上論結，應依刑事訴訟法第369條第1項前段、第364條、第299
條第1項前段，刑法第28條、第330條第1項、第55條，判決如主
文。
本案經檢察官李良忠到庭執行職務。
中　　華　　民　　國　　94　　年　　8 　　月　　17　　日
　　　　　　刑事第六庭審判長法　官  許　國　宏
      　　　　　　　　　    法　官　林　銓　正
　　 　 　　　　　　　　　　法　官　洪　光　燦
以上正本證明與原本無異。
如不服本判決，應於收受送達後10日內向本院提出上訴書狀，其
未敘述上訴之理由者並得於提起上訴後10日內向本院補提理由書
（均須按他造當事人之人數附繕本）。
                            書記官　陳　玉　嬋
中　　華　　民　　國　　94　　年　　8 　　月　　24　　日
附錄：本案論罪科刑法條全文
中華民國刑法第330條第1項：
犯強盜罪而有第321條第1項各款情形之一者，處七年以上有期徒
刑。
附  表：
    被害人        被  搶  財  物
一、丙○○  金項鍊1條、現金約23,000元、行動電話1具
二、己○○　白金錶帶鑽錶1只、現金約7,000元、行動電話1具
三、丁○○  CD女用手錶1只、現金約60,000元
四、辛○○  手錶1只、現金約300元、行動電話1具
五、癸○○  現金約8,000元、行動電話1具
六、壬○○  現金約40,000元、行動電話1具
附件：
臺灣雲林地方法院檢察署檢察官依法核發通訊監察書（93年度他
字第7214號卷第38、43、46、51、55、57頁），經警方實施通信
監察之電話通聯監聽紀錄記載（節錄部分）：
1.6月26日20時21分（Ａ：甲○○（綽號石頭），Ｂ：庚○○（
　綽號大頭））
　Ａ：喂。Ｂ：你在哪裡。Ａ：在家。Ｂ：弟弟他們有在家。Ａ
  ：誰。Ｂ：他那裡今天有推（賭博：推筒子），方便嗎？Ａ：
  　你要進去嗎？Ｂ：我應該沒有進去，我會想辦　法開門，我
　會找人開門。Ａ：我聯絡一下他們。Ｂ：可是很急，現正正旺
  。Ａ：我等一下打電話給你。
2.6月26日20時23分、20時27分（Ａ：阿旭（即乙○○），Ｂ：
　甲○○（綽號石頭））
　Ｂ向Ａ說在二重埔有一場要賭，Ｂ要Ａ一起去，Ａ說我人在南
  部。．．（很趕啦）．．Ａ：你要進去。Ｂ：我沒辦法進去。
  Ａ：我怕到了就結束了。Ｂ：你上來要多久，我問他來得及嗎
  ？Ａ：你上來正常差不多2、3個小時，我怕會塞車。Ｂ：我先
  問看看。
3.6月26日20時29（Ａ：甲○○（綽號石頭），Ｂ：庚○○（綽
　號大頭））
　Ｂ：喂。Ａ：他在南部，12點回來，來得及嗎？Ｂ：應該來得
  及。Ａ：差不多12點才到。B：要在那裡，要等到有人開門出
  來才能進去，12點時應該有1、2個人會先走，就會自動開門，
  才能進去。Ａ：現在開始玩了嗎？Ｂ：下午2點就開始玩，現
  金很滿。Ａ：你現在才說，不然他們去了南部，要提早說，有
  多少人在玩。Ｂ：有9個人。Ａ：都是有多有少。Ｂ：超過有
  5，這是機會啦。
4.6月26日20時34分（Ａ：甲○○（綽號石頭），Ｂ：阿旭（即
　乙○○））
　Ａ：喂，趕回來。Ｂ：等一下打電話給你。Ａ：你要找，裡面
  有8、9個人。Ｂ：要幫我們開開。Ａ：有人會出來買東西。Ｂ
  ：現金有多少。Ａ：有50以上。
5.6月26日20時41分（Ａ：甲○○（綽號石頭），Ｂ：庚○○（
  綽號大頭））
  Ａ：他說來不及上來。Ｂ：他不上來。Ａ：東西要到台南拿。
  Ｂ：怎麼不上來。Ａ：要提早一天說，沒辦法．．．他們中午
  說還來得及．．。Ｂ：難得全員到齊．．。
6.6月26日20時45分（Ａ：甲○○（綽號石頭），Ｂ：阿旭（即
　乙○○））
　Ｂ：今天來不及，要向人家借，麻煩，他不知道有沒有東西，
  東西放在台南．．．你跟他說路上都是路檢，自從台中中槍那
  件之後，7點多就開始路檢，改天在做，要等我回去，不要報
  給別人。Ａ：怕改天就不要報給我們。Ｂ：時間會來不及。（
  研判要帶槍械上來，怕被臨檢到）
7.7月3日0時58分（Ａ：庚○○（綽號大頭），Ｂ：甲○○（綽
　號石頭）
　Ａ：我上次跟你講的那個機房那個要不要去。Ｂ：現在嗎？Ａ
  ：．．差不多3點多會去這樣。B:3點多去。Ａ：嘿，不過就是
  現場我要跟你先去看一下，你評估一下看要不要。Ｂ：阿評估
  你要玩什麼。Ａ：筒子呀。Ｂ：啊。Ａ：玩筒子。Ｂ：哦，有
  很多人哦。Ａ：對呀，差不多有10個左右。Ｂ：10個哦，好好
  。Ａ：都是軟軟的，年輕的男的是組頭的啦。．．．
8.7月8日17時11分（Ａ：庚○○（綽號大頭），Ｂ：甲○○（綽
  號石頭））
　Ａ：你今天有空啦哦。Ｂ：嘿呀。Ａ：那我等一下再打給你啦
  。Ｂ：你要去筒子場哦。Ａ：嘿呀，好不好。Ｂ：你要進去，
  幾點開始來。Ａ：有興趣嗎？Ｂ：阿。Ａ：有沒有興趣？Ｂ：
  你說我們什麼有沒有興趣。Ａ：哈哈．．Ｂ：好呀，我人聯絡
  一下。Ａ：可以嗎，可以的話我就去看呀。Ｂ：差不多幾點。
  Ａ：晚一點啦，差不多8、9點啦。Ｂ：好呀好呀。Ａ：那我提
  前1小時打給你呀。Ｂ：好。
9.7月8日18時1分（Ａ：阿旭（即乙○○），Ｂ：甲○○（綽號
  石頭））
  Ｂ：你還在睡覺嗎？Ａ：是。Ｂ：好啦，8、9點要進去看。Ａ
  ：什麼地方。Ｂ：貨運行。
10.7月8日19時54分（Ａ：庚○○（綽號大頭），Ｂ：甲○○（綽
  號石頭））
  Ｂ：喂，今天有玩嗎？。Ａ：晚一點呀。Ｂ：晚一點會玩呀。
  Ａ：嘿。Ｂ：你還沒有去看哦。Ａ：還沒，今天晚上他們會玩
  啦，不過要晚一點，現在是只有打2桌麻將啦，等一下我去看
  完打給你呀。Ｂ：好呀。
11.7月8日20時13分（Ａ：庚○○（綽號大頭），Ｂ：甲○○（綽
  號石頭））
  Ａ：喂，上班咧。Ｂ：阿，上班啦。Ａ：嘿。Ｂ：阿幾點。Ａ
  ：現在就有了呀。Ｂ：現在就可以了嗎。Ａ：可以了呀。Ｂ：
  還是等他們開門哦。Ａ：一樣呀。Ｂ：好呀好呀，那我安排。
  Ａ：現在去剛好，我剛看回來在路上。Ｂ：兩桌麻將？Ａ：兩
  桌還有推．．Ｂ：哦好，差不多有幾個人？Ａ：嗯，10個左右
  ，男的女的這樣哦。Ｂ：阿。Ａ：那是我太太啦，戴眼鏡的啦
  ，反正她裝著不知道就好了。Ｂ：哦，好。Ａ：那你知道怎麼
  去了，那我給你的那張圖還有沒有。Ｂ：圖哦，圖我丟掉了啦
  。Ａ：那你知道怎麼走嘛。Ｂ：知道，我走過了呀。Ａ：哦，
  最裡面那裡停一台5630那一頭，最裡面左邊那個門進去阿。Ｂ
  ：恩，好好。
12.7月8日20時15分、20時18分（Ａ：阿旭（即乙○○），Ｂ：甲○○（綽號石頭））
  Ａ：在桃園。Ｂ：準備一下，裡面2桌麻將，1桌筒仔。Ａ：這
  樣不夠，我再找一個。．．Ａ：再叫麻仔祺。Ｂ：好。Ａ：我
  先過去戴你。Ｂ：好。
13.7月8日20時33分（Ａ：庚○○（綽號大頭），Ｂ：甲○○（綽
  號石頭））
  Ａ：我跟你BMW那個看起來蠻福像的，穿的蠻整齊的，他有戴
  勞力士古董的。Ｂ：嘿。Ａ：那個要給他用一下。Ｂ：哦，裡
  面10幾個人哦。A:差不多啦。B：有沒有15個。Ａ：沒有啦，
  差不多13個左右吧。Ｂ：男男女女哦。Ａ：男女一半一半。Ｂ
  ：好好。Ａ：那個都是生意的呀，生意角啦。Ｂ：我去敲門他
  會不會開呀。Ａ：恩，應該會。Ｂ：應該會來看一下，對不對
  。Ａ：沒錯。Ｂ：就會開門嘛。Ａ：中間也會啦，中間不用敲
  他也會出來啦。Ｂ：他會出來買東西哦。Ａ：買飲料啦檳榔。
  Ｂ：哦好，ＯＫ。Ａ：我跟你講呵，那個他們每個人口袋都有
  啦。Ｂ：我知道啦，ＯＫＯＫ。Ａ：那個我老婆的部分可以扣
  啦哦，Ｂ：你老婆你說矮矮胖胖哦。Ａ：沒有啦，矮矮小小瘦
  瘦旳，戴副眼鏡。Ｂ：在搜的時候拿多少不知道呀。Ａ：我會
  知道。
14.7月8日22時31分、22時48分、22時59分（Ａ：庚○○（綽號大
  頭），Ｂ：甲○○（綽號石頭））
  Ｂ：喂你在哪裡。Ａ：我在家裡呀，怎樣。Ｂ：那個一桌而已
  呀。Ａ：哦。Ｂ：嘿呀。Ａ：推推哦。Ｂ：沒有麻將。Ａ：阿
  。Ｂ：嘿呀，還是要結束的呢。Ａ：你去沒有看到ＢＭＷ仔哦
  。Ｂ：沒有了。Ａ：沒有了應該走掉了。Ｂ：嘿呀。Ａ：那有
  沒有去？Ｂ：有呀，進去了，出來了。Ａ：好吧，你去太慢了
  啦。Ｂ：對呀，那要拿多少給你。Ａ：阿，我不知道你拿多少
  呀，你自己看就好啦。Ｂ：你要不要出來啦。Ａ：你現在在哪
  裡。．．Ｂ：我在五股交流道等好了。Ａ：五股哦，好啦。．
  ．Ｂ：你到哪裡了。Ａ：快到新五路了，我從忠孝橋過來，我
  經過環河路了。Ｂ：你下來的時候是不是會看到大圳溝。Ａ：
  對對。Ｂ：我在大圳溝這邊，我等一下打警示燈呵。Ａ：好好
  。（見93年度他字第7214號卷第59至73頁）。
